【裁判字號】    89,訴,897
【裁判日期】    900109
【裁判案由】    毒品危害防制條例
【裁判全文】
臺灣臺北地方法院刑事判決                          八十九年度訴字第八九七號
    公  訴  人  臺灣臺北地方法院檢察署檢察官
    被      告  丙○○
    指定辯護人  甲○公設辯護人
右列被告因毒品危害防制條例案件，經檢察官提起公訴（八十九年度偵字第八三九五
號），甲○判決如左：
    主  文
丙○○連續販賣第二級毒品，處有期徒刑柒年貳月。
安非他命壹包（驗餘淨重零點壹零壹公克）沒收銷燬之；犯罪所得之財物新台幣肆
仟元沒收之，新台幣肆仟元如全部或一部不能沒收時，以其財產抵償之。
    事  實
一、丙○○明知安非他命係毒品危害防制條例所定之第二級毒品，不得販賣，竟基於
    概括犯意，意圖轉售圖利，自綽號「阿源」之不詳姓名年籍之男子以不詳價格販
    入第二級毒品安非他命，先後於民國八十八年九月初、九月中旬及同年十一月中
    旬某日，在台北市○○○路、撫遠街口處，各以每包新台幣（下同）一千元、二
    千元及一千元之代價，連續販賣予乙○○三次，供其施用。嗣李訓億為警查獲後
    ，隨即向警方供述其係向丙○○購買安非他命等情，並由乙○○撥通電話，與丙
    ○○約定買賣安非他命之時、地，丙○○乃基於同一意圖營利販賣安非他命之概
    括犯意，依約於八十八年十一月二十五日凌晨三時四十五分許，攜帶安非他命一
    包，至台北市○○○路、撫遠街口約定之地點，欲販賣安非他命與乙○○時，為
    警當場查獲，並扣得前開安非他命一包（淨重毛重０‧四四公克、驗餘淨重０‧
    一三０一公克）。
二、案經台北市政府警察局松山分局報請臺灣臺北地方法院檢察署檢察官偵查起訴。
    理  由
一、訊據被告丙○○固不諱言於右揭時、地為警查獲，並被扣得安非他命一包（驗餘
    淨重０．一三０一公克）之事實，惟矢口否認有何販賣安非他命之犯行，辯稱：
    伊並未販賣安非他命予乙○○，扣案安非他命係乙○○先前欲伊借錢賣給他，後
    來乙○○用完，才向伊調貨，是乙○○要伊擔下來云云。惟查：右揭事實業據被
    告於警訊時自白不諱，被告於八十八年十一月廿五日警訊時供稱：「我和綽號麻
    糬（指乙○○）是朋友關係，因為他用完安非他命就會向我要，每次其調借之金
    額為一千元至二千元不等，數量為一包，是我向綽號阿源之男子交易，數量不定
    ，金額也不一定」等語（見八十八年度偵字第二五九一五號偵查卷第五頁）；核
    與證人乙○○於同日警訊中供稱：「我所吸食之安非他命皆向丙○○購得，我以
    一千元至二千之代價購得，八十八年九月初購得一千元、八十八年九月中購得二
    千元、．．．八十八年十一月中旬購得一千元，於今日欲再向其購買時，陳某即
    為警方查獲，我們每次交易都是相約在北市○○○路、撫遠街口」（見上開偵查
    卷第六頁反面）、於偵查中證稱：「之前一、二個月有請他（指被告）調過貨，
    也是這次被捉的地點交貨，我向他調過一、二次，是九月、十月大約二、三次，
    每次一千元，都在同一地點」（見上開偵查卷第三五頁）、於甲○審理時結稱：
    「被告在八十八年九月初到十一月中旬，賣給我三次，每次都在民權東路、撫遠
    街口買賣，每次約一、二千元」等語（見甲○八十九年十一月二十八日訊問筆錄
    ），大致相符，又被告李訓億如何為警查獲後，向警方供述其向被告購買安非他
    命，並由乙○○撥通電話，與丙○○約定買賣安非他命之時、地等節，亦據證人
    即查獲之警員丁○○、乙○○於偵查及甲○調查中證述在卷（見上開偵查卷第三
    四頁反面、甲○八十九年十一月二十八日訊問筆錄），參以一般民眾普遍認知安
    非他命等麻醉藥品之非法交易政府一向查禁森嚴，且重罰不寬貸，衡諸常情，倘
    非有利可圖，絕無平日甘冒被嚴查重罰高度風險、為人頂替之理，舉凡其有償交
    易，除足反證其確係另基於某種非圖利本意之關係外，通常尚難因無法查悉其販
    入價格作為是否高價賣出之比較，諉無營利之意思阻卻販賣之追訴，本件被告並
    不否認警訊筆錄係出於自由意志、並無刑求逼供等語（見甲○八十九年十二月十
    九日審判筆錄），其空言警訊內容為乙○○教唆指使，為其頂罪云云，非為證人
    乙○○所否認，亦與常情有違，顯不足採，是被告先後三次販售毒品予乙○○，
    均有獲利甚明。此外，復有扣案之安非他命一包扣案可資佐證；而前開扣案之安
    非他命結晶一包，經送鑑定結果，確係甲基安非他命無訛，此有憲兵司令部刑事
    鑑識中心八十九年九月十三日（八九）綱得字第一一九六七號鑑驗通知書一紙附
    卷可佐，被告空言否認之所辯要屬卸責飾詞，洵無可取。另證人乙○○關於其二
    人間買賣安非他命之次數，前後多次供述雖略有出入，應以證人乙○○於甲○審
    理時所為最有利於被告，即於八十八年九月初、九月中旬及同年十一月中旬及本
    次為警查獲之日之供述為準。本件事證已臻明確，被告犯行洵堪認定，應予依法
    論科。
二、按安非他命係第二級毒品，毒品危害防制條例第二條第一項第二款定有明文，是
    核被告所為，係犯同條例第四條第二項之販賣第二級毒品之罪。另查被告於八十
    八年十一月二十五日販賣安非他命予乙○○時，在尚未完成交易即為警查獲等事
    實，固據證人乙○○、丁○○陳述綦詳，惟被告於警訊時自承：伊所用毒品均係
    向綽號阿源者取得，與乙○○係朋友關係，乙○○用完安非他命，就會向伊調借
    等語（見上開偵查卷第五頁），顯然係基於販賣安非他命營利之意圖，自綽號「
    阿源」之男子以較低之價格販入安非他命，是被告於自綽號「阿源」處販入時，
    其販賣安非他命之犯行即已既遂。被告先後多次販賣安非他命犯行，時間緊接，
    構成要件相同，顯係基於概括犯意反覆為之，應依連續犯之規定論以一罪，並依
    法加重其刑（法定刑為無期徒刑之部分不得加重）。被告因販賣而持有安非他命
    ，其持有之低度行為，為販賣之高度行為所吸收，不另論罪。爰審酌被告犯罪之
    動機、目的、手段、所生危害及犯罪後態度等一切情狀，量處如主文所示之刑。
三、扣案之安非他命一包驗餘淨重０點一三０一公克，係查獲之第二級毒品，應依毒
    品危害防制條例第十八條第一項前段規定沒收銷燬之；又先後販賣第二級毒品之
    對價共計四千元為因犯前述罪名所得財物，均應依毒品危害防制條例第十九條第
    一項之規定沒收之，並依該項規定如全部或一部不能沒收時，就四千元部分以其
    財產抵償之。
據上論斷，應依刑事訴訟法第二百九十九條第一項前段，毒品危害防制條例第四條第
二項、第十八條第一項前段、第十九條第一項，刑法第十一條、第五十六條，判決如
主文。
本案經檢察官繆卓然到庭執行職務
中      華      民      國    九十      年      一      月      九      日
                                      臺灣臺北地方法院刑事第八庭
                                          法  官  胡宏文
右正本證明與原本無異。
如不服本判決，應於判決送達後十日內，向甲○提出上訴狀。
                                          書記官  劉穗筠
中      華      民      國    九十      年      一      月      十二    日
附本案論罪科刑依據之法條：毒品危害防制條例第四條第二項
毒品危害防制條例第四條：
一製造、運輸、販賣第一級毒品者，處死刑或無期徒刑，處無期徒刑者，得併科新臺
  幣一千萬元以下罰金。
二製造、運輸、販賣第二級毒品者，處無期徒刑或七年以上有期徒刑，得併科新臺幣
  七百萬元以下罰金。
三製造、運輸、販賣第三級毒品者，處五年以上有期徒刑，得併科新臺幣五百萬元以
  下罰金。
四製造、運輸、販賣專供製造或施用毒品之器具者，處一年以上七年以下有期徒刑，
  得併科新臺幣一百萬元以下罰金。
五前四項之未遂犯罰之。


司法院資訊處製作；財團法人民間司法改革基金會備份。
